【裁判字號】    98,交聲,3817
【裁判日期】    981228
【裁判案由】    交管條例聲異
【裁判全文】
臺灣板橋地方法院交通事件裁定        98年度交聲字第3817號
原處分機關  交通部公路總局臺北區監理所板橋監理站
異  議  人
即受處分人  乙○○
上列受處分人因違反道路交通管理處罰條例案件，對於交通部公
路總局臺北區監理所板橋監理站於民國98年10月7 日以板監裁字
第裁41-CO0000000號所為之處分（原舉發案號：北縣警交字第CO
0000000號）聲明異議，本院裁定如下：
    主  文
異議駁回。
    理  由
一、原處分意旨略以：受處分人乙○○於民國98年3 月21日17時
    5 分許，騎乘車牌號碼AZC-925 號重型機車，行經臺北縣中
    和市○○路、連勝街口時，因有駕車行經有燈光號誌管制之
    交岔路口闖紅燈之違規事實，經臺北縣政府警察局中和第一
    分局以北縣警交字第C00000000 號舉發違反道路交通管理事
    件通知單（下稱舉發通知單）當場舉發。嗣經原處分機關於
    98年10月7 日以板監裁字第裁41-CO0000000號違反道路交通
    管理事件裁決書，爰依道路交通管理處罰條例第53條第1 項
    、第63條第1 項第3 款（原裁決書漏載第3 款）之規定，裁
    處罰鍰新臺幣（下同）1,800元，並記違規點數3 點等語。
二、聲明異議意旨略以：異議人乙○○當時騎乘上開機車於中和
    市○○路、連勝街口時是黃燈，並無闖紅燈之情形，竟遭員
    警攔停表示伊有闖紅燈直行之違規行為，且員警亦未提出錄
    影佐證照片，實難令人信服，爰依法聲明異議，請求撤銷原
    處分云云。
三、按道路交通管理處罰條例所稱之汽車，包括機器腳踏車；汽
    車駕駛人，行經有燈光號誌管制之交岔路口闖紅燈者，處1,
    800 元以上5,400 元以下罰鍰；又汽車駕駛人有同條例第53
    條之情形者，記違規點數3 點，道路交通管理處罰條例第3
    條第8 款、第53條第1 項、第63條第1 項第3 款分別定有明
    文。
四、訊據異議人即受處分人乙○○固不否認於98年3 月21日17時
    5 分許，騎乘車牌號碼AZC-925 號重型機車，行經臺北縣中
    和市○○路、連勝街口之事實，惟以前揭情詞置辯，然查：
  (一)、異議人乙○○於上開時、地確有駕車行經有燈光號誌管
        制之交岔路口闖紅燈一節，業據證人即當時舉發本違規
        事件之臺北縣政府警察局中和第一分局警員甲○○於本
        院到庭具結證稱：我於上開時、地舉發異議人本件闖紅
        燈之違規；當時我在連城路、連勝街交叉口，那邊是一
        個T 字路口，我是站在連城路往土城方向的路邊；我們
        那時候是取締闖紅燈的違規，那個路口是連城路、連勝
        街口的紅綠燈，我們都會等紅燈變後約三秒鐘才會開始
        取締闖紅燈的駕駛；那時候異議人直行闖紅燈過來，我
        們也是有等紅燈後三秒才取締，當時其他機車都是有停
        等紅燈，只有異議人騎車闖紅燈過來，所以我們才攔停
        舉發；當天天氣陰陰的，沒有下雨，視線很清楚；我們
        還是根據我們當時執行執務，確定是變紅燈之後，異議
        人才闖紅燈過來等語明確（詳本院98年11月16日訊問筆
        錄）；是證人甲○○警員既已當庭證述舉發當時前揭路
        口並無障礙物加以遮蔽且天氣良好，理當能完整目擊異
        議人騎乘機車在上開路口有駕車行經有燈光號誌管制之
        交岔路口闖紅燈之違規事實無疑。又證人甲○○警員與
        異議人間，不僅未有任何怨隙，且係毫不相識之人，衡
        情證人應無設詞攀誣，或虛構違規事實以陷害異議人之
        道理。況警員執行公務時，本身即受有行政懲處責任之
        監督，且其到庭具結作證，更係以刑事責任擔保其證言
        之真實性，故證人甲○○警員之上開證述內容，以及其
        所記錄舉發之本件違規事實，應堪採信。
  (二)、至原舉發單位雖未能提出異議人乙○○違規照片或攝影
        畫面供異議人檢視，然「當場舉發」交通違規並不以攝
        影或照相存證為其要件，亦不以舉發錄影或照片為唯一
        之證明方法，若舉發警員係親眼見聞違規經過，並經以
        證人之身分具結後為證述，此證人證詞仍不失為證明方
        法之一種。若強求各種交通違規行為均需以照片為其裁
        罰依據，事實上殆不可行，蓋諸多違規行為之發生難以
        預期，違規狀態稍縱即逝，無法期待執勤警員就一瞬間
        突發之交通違規行為，於發現後能及時攝影取證，事實
        上僅能仰賴舉發警員親身目視所見為之，別無其他舉證
        之可能，復查無其他證據顯示舉發交通警員有誤認或故
        意構陷之情事，自難以舉發警員無法提出其他證據佐證
        ，即認其所述不可採信。是異議人以警員所為之舉發，
        未有證據加以佐證云云置辯，尚不足卸免其責。
  (三)、此外，復有臺北縣政府警察局98年3 月21日北縣警交大
        字第CO0000000 號舉發通知單、交通部公路總局臺北區
        監理所板橋監理站98年10月7 日板監裁字第裁41-CO000
        0000號違反道路交通管理事件裁決書、臺北縣政府警察
        局中和分局98年4 月20日北縣警中一交字第0980021557
        號函影本各1 紙在卷可稽，是異議人乙○○於前揭時、
        地，確有駕車行經有燈光號誌管制之交岔路口闖紅燈之
        違規事實，應堪認定。
五、綜上所述，本件異議人即受處分人乙○○違規事證明確，原
    處分機關爰依道路交通管理處罰條例道路交通管理處罰條例
    第53條第1 項、第63條第1 項第3 款（原裁決書漏載第3 款
    ）之規定，並參酌違反道路交通管理事件統一裁罰基準表之
    規定，裁處罰鍰1,800 元並記違規點數3 點，核無違誤，從
    而，異議人之異議為無理由，應予駁回。
六、據上論斷，應依道路交通案件處理辦法第19條，裁定如主文
    。
中    華    民    國    98    年    12    月    28    日
                  交通法庭    法  官  許映鈞
上正本證明與原本無異。
如不服本裁定，應於裁定送達後5日內向本院提出抗告狀。
                              書記官  范煥堂
中    華    民    國    98    年    12    月    28    日


司法院資訊處製作；財團法人民間司法改革基金會備份。
